臺灣板橋地方法院刑事判決　　　　　　　96年度易字第1568號
公　訴　人　臺灣板橋地方法院檢察署檢察官
被　　　告　乙○
　　　　　　　　　　（現羈押於臺灣臺北看守所）
上列被告因竊盜案件，經檢察官提起公訴（九十六年度偵字第一
０二六九號），因被告於本院準備程序時認罪，本院裁定改依簡
式審判程序審理，判決如下：
    主  文
乙○踰越安全設備於夜間侵入住宅竊盜，累犯，處有期徒刑柒月
，減為有期徒刑參月又拾伍日；又踰越安全設備於夜間侵入住宅
竊盜，累犯，處有期徒刑柒月。應執行有期徒刑拾月。
    事實及理由
一、本件犯罪事實、證據及應適用之法條，均引用如附件檢察官
    起訴書之記載。
二、核被告乙○所為，均係犯刑法第三百二十一條第一項第一款
    、第二款之踰越安全設備於夜間侵入住宅竊盜罪。其先後二
    次竊盜犯行間，犯意各別，罪名互異，為數罪，應分論併罰
    。又被告乙○前因違反毒品危害防制條例案件，於九十四年
    一月二十四日經臺灣基隆地方法院判處有期徒刑八月、四月
    ，應執行有期徒刑十月確定，甫於九十五年十月十七日縮刑
    期滿執行完畢，有臺灣高等法院被告前案紀錄表一件在卷可
    稽，其於有期徒刑執行完畢五年以內故意再犯本件有期徒刑
    以上之罪，為累犯，應依法分別加重其刑。爰審酌被告素行
    狀況、其竊取財物之價值、所生危害，暨被告坦承犯行，犯
    後態度良好等一切情狀，分別量處如主文所示之刑。再按，
    本件被告乙○為上開加重竊盜犯行之犯罪後，中華民國九十
    六年罪犯減刑條例業已制定，經總統於九十六年七月四日公
    布，同年月十六日生效施行，查本件被告乙○於九十六年四
    月二十四晚間十時三分許所為該次竊盜犯行，犯罪時間係在
    九十六年四月二十四日以前，核諸該減刑條例第二條第一項
    、第三條等規定，合於減刑條件，爰依該條例第二條第一項
    第三款規定減其宣告刑二分之一，再依同條例第十一條就其
    所犯上開二罪定其應執行之刑。
三、如不服本件判決，得自收受送達之日起十日內，向本院提出
    上訴狀。
據上論斷，應依刑事訴訟法二百七十三條之一第一項、第二百九
十九條第一項前段，刑法第三百二十一條第一項第一款、第二款
、第五十一條第五款、第四十七條第一項，中華民國九十六年罪
犯減刑條例第二條第一項第三款、第七條、第十一條，判決如主
文。
本案經檢察官連思藩到庭執行職務。
中　　華　　民　　國　　96　　年　　10　　月　　30　　日
                  刑事第十八庭  法　官  連育群
以上正本證明與原本無異
如不服本判決應於送達後10日內向本院提出上訴狀
                                書記官　田世杰
中　　華　　民　　國　　96　　年　　10　　月　　30　　日
附錄本案論罪科刑法條全文：
中華民國刑法第321條
（加重竊盜罪）
犯竊盜罪而有左列情形之一者，處 6 月以上、 5 年以下有期徒
刑：
一  於夜間侵入住宅或有人居住之建築物、船艦或隱匿其內而犯
    之者。
二  毀越門扇、牆垣或其他安全設備而犯之者。
三  攜帶兇器而犯之者。
四  結夥三人以上而犯之者。
五  乘火災、水災或其他災害之際而犯之者。
六  在車站或埠頭而犯之者。
前項之未遂犯罰之。
附件
臺灣板橋地方法院檢察署檢察官起訴書
　　　　　　　　　　　　　　　　　　 96年度偵字第10269號
　　被　　告　乙○　　男　28歲（民國○○年○○月○○日生）
　　　　　  　　　　　住基隆市○○區○○路46巷11弄42號
                      居臺北縣新莊市○○○路199號833室
  　　　　　　　　　　國民身分證統一編號：Ｚ000000000號
上列被告因加重竊盜等案件，已經偵查終結，認應提起公訴，茲
將犯罪事實及證據並所犯法條分敘如下：
        犯罪事實
一、乙○前因竊盜案件，於民國91年5 月31日經臺灣宜蘭地方法
    院以91年度宜簡字第52號判處有期徒刑3 月確定，於91年11
    月26日執行完畢；復因偽造文書、偽造有價證券等案件，分
    別於92年7月9日、92年5 月12日，經臺灣臺中地方法院各以
    92年度訴字第792號、92年度易字第1013號判處有期徒刑8月
    、6月確定，經同法院裁定應執行有期徒刑1年確定，並於93
    年8月6日縮刑期滿執行完畢；又因施用毒品案件，於94 年1
    月24日經臺灣基隆地方法院以93年度訴字第696 號判處有期
    徒刑8月、4月，應執行有期徒刑10月確定，甫於95年10月17
    日縮刑期滿執行完畢。仍不知悔改，意圖為自己不法之所有
    ，於96年4月24日晚間10時3分許之夜間，以踰越窗戶之方式
    ，侵入魏禎里位在臺北縣新莊市○○○路199號8樓831 室之
    房間內，竊取魏禎里所有之手鍊1條及戒指1只得手，並持之
    前往位在同縣市○○街2 號之「虹星銀樓」，以新臺幣（下
    同）8895元之價格，出售予不知情之陳聰利，所得贓款已花
    用完畢；竟食髓知味，另行起意，於96年4月28日晚間11 時
    37分許之夜間，以相同方式，無故侵入魏禎里之上開房間內
    ，竊取其所有之現金5000元得手，所得款項已花用殆盡，僅
    餘56元。嗣因魏禎里發現失竊，報警處理，始查知上情。
二、案經魏禎里訴由臺北縣政府警察局新莊分局報告偵辦。
        證據並所犯法條
一、證據清單及待證事實
┌──┬──────────┬────────────┐
│編號│    證據名稱        │        待證事實        │
├──┼──────────┼────────────┤
│ 一 │被告乙○於警詢及偵查│全部犯罪事實            │
│    │中之自白            │                        │
├──┼──────────┼────────────┤
│ 二 │告訴人魏禎里於警詢時│同上                    │
│    │之指訴              │                        │
├──┼──────────┼────────────┤
│ 三 │證人陳聰利於警詢時之│證明被告竊得手鍊1 條及戒│
│    │證述                │指1只後，變賣得款之事實 │
├──┼──────────┼────────────┤
│ 四 │臺北縣政府警察局新莊│同上編號一              │
│    │分局扣押物品目錄表、│                        │
│    │贓物認領保管單各乙紙│                        │
├──┼──────────┼────────────┤
│ 五 │監視器錄影畫面翻拍照│同上編號一              │
│    │片8張               │                        │
├──┼──────────┼────────────┤
│ 六 │金飾買入登記簿乙份  │同上編號三              │
└──┴──────────┴────────────┘
二、核被告所為，係犯刑法第321條第1項第1款、第2款之夜間侵
    入住宅竊盜、踰越安全設備竊盜罪嫌，被告前後2 次加重竊
    盜犯行，犯意各別，行為有異，請分論併罰。又被告有如犯
    罪事實欄所載之論罪科刑執行情形，有刑案資料查註紀錄表
    在卷可稽，其於有期徒刑執行完畢後，5 年以內故意再犯本
    件有期徒刑以上之各罪，均為累犯，請各依刑法第47 條第1
    項之規定加重其刑。
三、依刑事訴訟法第251條第1項提起公訴。
        此  　致
臺灣板橋地方法院
中　　華　　民　　國　　96　　年　　5 　　月　　10　　日
                              檢 察 官  甲 ○ ○
上正本證明與原本無異
中　　華　　民　　國　　96　　年　　5 　　月　　28　　日
                              書 記 官
附錄本案所犯法條全文
中華民國刑法第321條
（加重竊盜罪）
犯竊盜罪而有左列情形之一者，處 6 月以上、 5 年以下有期徒刑：
一  於夜間侵入住宅或有人居住之建築物、船艦或隱匿其內而犯之者。
二  毀越門扇、牆垣或其他安全設備而犯之者。
三  攜帶兇器而犯之者。
四  結夥三人以上而犯之者。
五  乘火災、水災或其他災害之際而犯之者。
六  在車站或埠頭而犯之者。
前項之未遂犯罰之。
